臺灣臺南地方法院刑事判決　　　　　　　93年度訴字第1347號
　　公　訴　人　臺灣台南地方法院檢察署檢察官
　　被　　　告　甲○○　男　2.
　　指定辯護人　本院公設辯護人　乙○○
右列被告因槍砲彈藥刀械管制條例案件，經檢察官提起公訴（93
年度營偵字第1382號），本院判決如下：
    主  文
甲○○未經許可，寄藏可發射子彈具有殺傷力之改造玩具手槍，
處有期徒刑壹年貳月，併科罰金新台幣伍萬元，罰金如易服勞役
，以新台幣玖佰元即銀元佰元折算壹日。扣案改造玩具手槍壹
枝（槍枝管制編號壹壹零貳壹伍陸玖號）沒收。
    事  實
一、甲○○於民國92年初某不詳時間，在台南縣新營市○○街43
    巷巷口，受真實姓名年籍不詳、綽號「小宇」之成年男子委
    託寄藏東西。約於1星期後，甲○○始知悉該東西是具有殺
    傷力之改造掌心雷手槍1枝（槍枝管制編號0000000000），
    惟竟未經許可，仍為綽號「小宇」之人寄藏持有之。嗣於93
    年10月1日下午5時40分許，為警持本院搜索票搜索甲○○位
    於台南縣新營市○○街43巷3號住處，當場在甲○○房間內
    查獲前開改造掌心雷手槍1枝、子彈3顆（經試射驗鑑1發，
    認無殺傷力）、鐵珠36粒、底火藥13個等物。
二、案經臺南縣警察局移送臺灣臺南地方法院檢察署檢察官偵查
    起訴。
    理  由
一、上開事實，業據被告甲○○坦承不諱，復有改造掌心雷手槍
    一枝扣案可佐。而上開手槍及子彈經送內政部警政署刑事警
    察局鑑驗結果，認：「一、送鑑改造掌心雷手槍壹枝（槍枝
    管制編號0000000000），認係由仿DERRINGER廠雙管手槍製
    造之玩具手槍車通槍管內阻鐵而成之改造手槍，機械性能良
    好，可擊發適用子彈，認具殺傷力。二、送鑑改造子彈參顆
    ，認均係由玩具金屬彈殼加裝直徑6MM鋼珠而成之改造子彈
    ，經取樣壹顆試射，雖可擊發，惟發射動能微弱，認不具殺
    傷力。」等情，有該局93年10月27日刑鑑字第0930 202483
    號槍彈鑑定書附卷可稽（見警卷第31至33頁）。被告上開自
    白，堪認與事實相符，應可信實。綜上，本件事證明確，被
    告上開犯行，足以認定。
二、按行為後，法律有變更者，適用裁判時之法律，但裁判前之
    法律有利於行為人者，適用最有利於行為人之法律，刑法第
    2條第1項定有明文。經查：槍砲彈藥刀械管制條例於中華民
    國94年1月26日經總統以華總一義字第09400010101號令，增
    訂槍砲彈藥刀械管制條例第20條之1條文；刪除第10條、第
    11條及第17條條文；並修正第4條、第8條、第16條及第20條
    條文。依同條例第25條規定，本條例自公布日施行，故依中
    央法規標準法第13條之規定，法規明定自公布日施行者，自
    公布日起算至第3日起發生效力，則前開槍砲彈藥刀械管制
    條例刪除或增訂之部分，應自94年1月28日起生效。經核修
    正前同條例第11條第4項文關於寄藏【第四條第一項第一款
    所定其他可發射金屬或子彈具有殺傷力之各式槍砲】者，處
    1年以上7年以下有期徒刑，併科新臺幣700萬元以下罰金，
    修正後相關規定移至第8條第4項，而該條項關於寄藏【第四
    條第一項第一款所定其他可發射金屬或子彈具有殺傷力之各
    式槍砲】者，處3年以上10年以下有期徒刑，併科新臺幣700
    萬元以下罰金。茲比較新舊法之適用，以舊法有利於行為人
    。則本案被告寄藏【第四條第一項第一款所定其他可發射金
    屬或子彈具有殺傷力之各式槍砲】之行為，自應適用修正前
    槍砲彈藥刀械管制條例第11條第4項之規定。故核被告所為
    ，係犯修正前槍砲彈藥刀械管制條例第11條第4項之未經許
    可，寄藏可發射子彈具有殺傷力之改造玩具手槍罪。被告係
    受綽號「小宇」之人委託而寄藏扣案手槍之犯行，雖未為起
    訴書所論列，惟與起訴基本事實相同，應認係犯罪事實之擴
    張，並無變更法條之問題，本院依法自應予以審究。又被告
    雖供稱綽號「小宇」之人為廖浩宇，並指認其照片無訛（見
    警卷第9、11頁；本院卷第49頁）。惟查，上情業據證人廖
    浩宇否認在卷（見警卷第13頁），復查無其他積極具體事證
    ，足資證明扣案手槍確係證人廖浩宇所有，並委託被告寄藏
    。自難僅憑被告單一指述即為不利證人廖浩宇之認定，附此
    敘明。爰審酌被告持有槍枝之所為對社會及人身安全威脅甚
    鉅，惟衡諸其犯罪之動機、目的、手段，及犯後坦承犯行，
    態度尚佳等一切情狀，量處如主文所示之刑，罰金部分並諭
    知易服勞役之折算標準，以示懲儆。末查，扣案之改造手槍
    1枝（槍枝管制編號0000000000號），已如前述，係屬違禁
    物，應依刑法第38條第1項第1款規定宣告沒收。至於扣案之
    子彈三顆，經送鑑結果均認無殺傷力，而其餘扣案之鐵珠36
    粒及底火藥13個，亦經被告否認為其所有供犯罪所用之物（
    見本院卷第51頁）或屬違禁物，復無證據證明上情，且又與
    本案被告所犯之罪名無關，爰不併予宣告沒收，附此敘明。
據上論斷，應依刑事訴訟法第299條第1項前段，修正前槍砲彈藥
刀械管制條例第11條第4項，刑法第11條前段、第2條第1項但書、
第42條第2項、第38條第1項第1款，罰金罰鍰提高標準條例第2條
，現行法規所定貨幣單位折算新台幣條例第2條，判決如主文。
本案經檢察官丙○○到庭執行職務。
中　　華　　民　　國　　94　　年　　3 　　月　　29　　日
                  刑事第八庭  審判長  法  官  吳勇輝
                                      法  官  蔡直青
                                      法　官  陳映佐
右正本證明與原本無異。
如不服本判決，應於送達後十日內，向本院提出上訴狀。
                                      書記官  張宜柔
中　　華　　民　　國　　94　　年　　3 　　月　　29　　日
附錄法條：
修正前槍砲彈藥刀械管制條例第11條第4項：
未經許可，持有、寄藏或意圖販賣而陳列第一項所列槍枝者，處
1年以上7年以下有期徒刑，併科新台幣7百萬元以下罰金。
